臺灣臺中地方法院刑事判決　　　　　　　100年度訴字第432號
公　訴　人　臺灣臺中地方法院檢察署檢察官
被　　　告　陳國龍
上列被告因違反毒品危害防制條例案件，經檢察官提起公訴（99
年度毒偵字第4643號），被告於本院準備程序中就被訴之事實為
有罪之陳述，經本院合議庭裁定由受命法官獨任進行簡式審判程
序審理，判決如下：
    主    文
陳國龍施用第一級毒品，累犯，處有期徒刑捌月。扣案之第一級
毒品海洛因壹拾包（合計毛重柒點壹捌公克、淨重肆點捌肆公
克，驗餘淨重肆點捌貳公克，空包裝總重貳點肆公克，純度21
.49%，純質淨重壹點零肆公克。）沒收銷燬之；又施用第一級毒
品，累犯，處有期徒刑捌月。扣案之第一級毒品海洛因壹拾包
（合計毛重柒點壹捌公克、淨重肆點捌肆公克，驗餘淨重肆點捌
貳公克，空包裝總重貳點肆公克，純度21.49%，純質淨重壹點
零肆公克。）沒收銷燬之；又施用第二級毒品，累犯，處有期徒
刑肆月。扣案之第二級毒品甲基安非他命包（淨重依序各為壹
點壹壹零肆公克、零點貳伍肆壹公克、貳點捌陸肆壹公克，驗餘
淨重依序各為壹點壹零玖柒公克、零點貳伍零公克、貳點捌陸
貳公克）沒收銷燬之。應執行有期徒刑壹年月。扣案之第一
級毒品海洛因壹拾包（合計毛重柒點壹捌公克、淨重肆點捌肆
公克，驗餘淨重肆點捌貳公克，空包裝總重貳點肆公克，純度
21.49%，純質淨重壹點零肆公克。）、第二級毒品甲基安非他命
包（淨重依序各為壹點壹壹零肆公克、零點貳伍肆壹公克、貳
點捌陸肆壹公克，驗餘淨重依序各為壹點壹零玖柒公克、零點貳
伍零公克、貳點捌陸貳公克）沒收銷燬之。
    犯罪事實及理由
壹、程序方面
    按刑事訴訟法第273條之1第1項規定：除被告所犯為死刑、
    無期徒刑、最輕本刑為3年以上有期徒刑之罪或高等法院管
    轄第一審案件者外，於審判期日前之程式進行中，被告先就
    被訴事實為有罪之陳述時，審判長得告知被告簡式審判程序
    之旨，並聽取當事人、代理人、辯護人及輔佐人之意見後，
    裁定進行簡式審判程序。查本案被告被訴違反毒品危害防制
    條例案件，非前開不得進行簡式審判程序之案件，經被告於
    本院行準備程序時就被訴之事實為有罪之陳述，且經本院告
    知被告簡式審判程序之旨，聽取被告及檢察官之意見後，爰
    依刑事訴訟法第273條之1第1項規定裁定改依簡式審判程序
    審判之，先予敘明。
貳、實體方面
一、犯罪事實：
（一）陳國龍前因施用毒品案件，經觀察、勒戒後，認有繼續施
      用毒品之傾向，再送強制戒治，於民國（下同）94年4月
      13日執行完畢釋放。又於95年間，因施用毒品案件，經法
      院判處有期徒刑7月確定，嗣經減刑為3月15日，於97年1
      月11日易科罰金而執行完畢。詎仍不知悔改，復基於施用
      第一級毒品之犯意，分別於99年12月6日上午9時許、同年
      月7日上午9時許，在臺中市某處，於其所有車牌號碼4807
      -LR號自小客貨車內，以將海洛因摻入香菸內點燃吸食煙
      霧之方式，施用第一級毒品海洛因各1次；另基於施用第
      二級毒品之犯意，於99年12月6日晚間8時許，在臺中市某
      處，於上開車輛內，將甲基安非他命置於鋁箔紙上燒烤吸
      食煙霧之方式，施用第二級毒品甲基安非他命1次。嗣於
      99年12月7日下午4時20分許，在臺中市南屯區○○○○ 街
      與東興路口，因形跡可疑，為警查獲，並扣得第一級毒品
      海洛因13包（合計毛重7.18公克、淨重4.84公克，驗餘淨
      重4.82公克，空包裝總重2.34公克，純度21.49%，純質淨
      重1.04公克。）、第二級毒品甲基安非他命3包（淨重依
      序各為1.1104公克、0.254 1公克、2.8641公克，驗餘淨
      重依序各為1.1097公克、0.2530公克、2.8623公克）。
（二）案經臺中市政府警察局第六分局報告臺灣臺中地方法院檢
      察署檢察官偵查起訴。
二、證據名稱：
（一）被告陳國龍於偵查及本院審理時之自白。
（二）扣案之第一級毒品海洛因13包（合計毛重7.18公克、淨重
      4.84公克，驗餘淨重4.82公克，空包裝總重2.34公克，純
      度21.49%，純質淨重1.04公克。）、第二級毒品甲基安非
      他命3包（淨重依序各為1.1104公克、0.254 1公克、2.86
      41公克，驗餘淨重依序各為1.1097公克、0.2530公克、2.
      8623公克）。
（三）搜索扣押筆錄1份（見偵卷第15─16頁）、扣押物品目錄
      表1份（見偵卷第17頁）、扣押物清單1份（見偵卷第66）
      、現場圖1份（見偵卷第34頁）、現場照片及扣案毒品照
      片1份（見偵卷第35─38頁）。
（四）採集尿液鑑定同意書1份（見偵卷第20頁）、臺中市政府
      警察局第六分局偵查隊委託鑑驗代號與真實姓名對照表1
      份（見偵卷第21頁）、臺中市政府警察局第六分局偵辦毒
      品案件尿液檢體對照表1份（見偵卷第22頁）、委驗單1份
      （見偵卷第23頁）、中山醫學大學附設醫院出具之尿液檢
      驗報告1紙（見偵卷第71頁）。
（五）法務部調查局100年1月11日調科壹字第10023001810號濫
      用藥物實驗室鑑定書1份（見偵卷第72頁）、行政院衛生
      署草屯療養院99年12月17日第0000000000號鑑定書1份（
      見偵卷第73頁）。
（六）臺灣臺中地方法院檢察署刑案資料查註紀錄表、臺灣高等
      法院被告前案紀錄表（被告前案及素行之認定）。
三、論罪科刑部分：
（一）按海洛因、甲基安非他命分別係毒品危害防制條例第2條
      第2項第1、2款所規定之第一、二級毒品，不得非法施用
      ，是核被告所為，係犯同條例第10條第1、2項之施用第一
      、二級毒品罪。被告持有第一、二級毒品海洛因、甲基安
      非他命之行為，意在供己施用，故其施用前後持有之低度
      行為，應為施用之高度行為所吸收，均不另論罪。被告所
      犯二次施用第一級毒品罪與一次施用第二級毒品罪三罪間
      ，犯意各別，行為互殊，應予分論併罰。被告前曾犯如犯
      罪事實欄所示之罪，有臺灣高等法院被告前案紀錄表乙份
      在卷可按，其於受徒刑執行完畢後5年以內，故意再犯本
      件有期徒刑以上之三罪，均為累犯，各應依刑法第47條第
      1項之規定，加重其本刑。
（二）爰審酌被告前因施用毒品犯行，經施以觀察、勒戒及強制
      戒治及論罪科刑，竟猶不知戒絕，再施用毒品不輟，無視
      於毒品對於自身健康之戕害及國家對於杜絕毒品犯罪之禁
      令，惡性非輕，惟念其犯後始終坦認犯行，態度尚佳，並
      提供上手電話予檢察官偵查中，及施用毒品之人亦屬「病
      人」等一切情狀，暨檢察官具體求刑，各量處如主文所示
      之刑，並定應執行刑，以示懲儆。
（三）扣案之第一級毒品海洛因13包（合計毛重7.18公克、淨重
      4.84公克，驗餘淨重4.82公克，空包裝總重2.34公克，純
      度21.49%，純質淨重1.04公克。）、第二級毒品甲基安非
      他命3包（淨重依序各為1.1104公克、0.254 1公克、2.86
      41公克，驗餘淨重依序各為1.1097公克、0.2530公克、2.
      8623公克），依序分為毒品危害防制條例第2條第2項第1
      款規定之第一級毒品、第2款之第二級毒品，不論屬於犯
      人與否，應依毒品危害防制條例第18條第1項前段規定沒
      收銷燬之。
據上論斷，依刑事訴訟法第273條之1第1項、第299條第1項前段
第310條之2、第454條第1項，毒品危害防制條例第10條第1項、
第2項、第18條第1項前段，刑法第11條、第47條第1項、第51條
第5款、第9款，判決如主文。
本案經檢察官張國強到庭執行職務。
中    華    民    國    100   年    3     月    16   日
                    刑事第八庭  法  官  王金洲
以上正本證明與原本無異。
如不服本判決應於收受判決後10日內向本院提出上訴書狀，並應
敘述具體理由；其未敘述上訴理由者，應於上訴期間屆滿後20日
內向本院補提理由書（均須按他造當事人之人數附繕本）「切勿
逕送上級法院」。
                                書記官  謝明倫
中    華    民    國   100    年    3     月    16   日
附錄論罪科刑法條
毒品危害防制條例第10條
施用第一級毒品者，處6月以上5年以下有期徒刑。
施用第二級毒品者，處3年以下有期徒刑。